臺灣臺北地方法院刑事判決　　　　　　　94年度易字第1383號
公　訴　人　臺灣臺北地方法院檢察署檢察官
被　　　告　甲○○
被　　　告　丁○○
共　　　同
選任辯護人　林明正律師
　　　　　　周至吉律師
上列被告等因傷害等案件，經檢察官提起公訴（九十四年度偵字
第五二一三號），本院判決如下：
    主  文
甲○○以加害生命之事，恐嚇他人致生危害於安全，累犯，處有
期徒刑柒月；又共同傷害人之身體，累犯，處有期徒刑伍月。應
執行有期徒刑拾月。
丁○○共同傷害人之身體，處有期徒刑肆月，如易科罰金，以
佰元折算壹日。
    事  實
一、甲○○曾於民國九十二年間因妨害自由案件，經本院以九十
    二年度易字第一一五三號判決處有期徒刑六月確定，並於九
    十三年四月十九日易科罰金執行完畢，詎猶不知悔改，因其
    女友之父親與乙○○曾發生糾紛，遂與丁○○於民國九十四
    年二月二十二日二十二時三十分許前往乙○○位在臺北市中
    山區○○○路○段三十六號七樓之五住處，並於乙○○開門
    後作勢欲強行進入其住處，惟因乙○○因與甲○○、丁○○
    素不相識，遂以雙手阻擋甲○○、丁○○進入，並詢問其等
    到訪之原因。此際，甲○○竟基於恐嚇危害安全之犯意，對
    乙○○恫稱：「只要住在同一棟四樓之一的宋先生少了一根
    汗毛，就要你死在門裡面」等語，以此加害生命之事恐嚇乙○○，使其心生畏懼，致生危害於生命安全。惟乙○○仍拒
    絕其等進入屋內，雙方乃發生肢體推擠，甲○○與丁○○遂
    基於傷害之犯意聯絡，共同徒手毆打乙○○之頭、手等部位
    ，二人復將乙○○自大門內拉出，並順勢推其撞擊懸掛於對
    面牆壁之玻璃鏡框，致乙○○受有頭部外傷、臉部撕裂傷、
    顏面及鼻部挫傷、頸部肌肉拉傷、左手掌挫傷、兩側手肘擦
    傷、右下肢擦傷等傷害後，遂逕行離去。嗣乙○○記下甲○○、丁○○二人所駕汽車之車牌號碼並報警追緝，始循線查
    獲。
二、案經乙○○訴由臺北市政府警察局中山分局報告臺灣臺北地
    方法院檢察署檢察官偵查起訴。
    理  由
一、訊據被告甲○○、丁○○均矢口否認有何傷害犯行，被告甲○○亦否認有何恐嚇行為。被告甲○○辯稱，當晚伊與丁○○至告訴人胡恆勤住處，目的只是單純調解紛爭，伊是過失
    造成告訴人傷害，至於恐嚇部分，完全是告訴人片面之詞，
    並不可信云云。被告丁○○則辯稱，當日發生衝突時，伊僅
    係在一旁勸架，伊並未動手毆打告訴人乙○○云云。
二、經查，被告甲○○上開恐嚇犯行，業據證人即告訴人乙○○
    於本院審理中證稱，伊於前揭時間、地點打開門後，被告二
    人就想衝進來，伊便拉著門擋在門口，問他們怎麼回事，被
    告甲○○就說「如果四樓之一的宋先生再掉一根汗毛，我就
    叫你死在裡面」等語恐嚇伊，被告甲○○說這句話的時候聲
    音很大，而且很兇，伊感覺很害怕等語（見本院卷第六十三
    頁），核與證人丙○○於本院證稱，伊當時站在告訴人住家
    裡面那道門旁邊，有聽到被告甲○○講話講的很大聲，說如
    果四樓之一的宋先生有什麼問題的話，我要你死在家裡等語
    大致相符（見本院卷第七十頁、第七十四頁），另證人即被
    告丁○○雖證稱，伊與被告甲○○當時從頭到尾什麼話都沒
    有說云云（見本院卷第八十八頁），惟參諸被告甲○○已自
    承伊係因女友之父與告訴人乙○○發生糾紛，一時氣不過而
    去找告訴人理論等語（見偵查卷第八頁），則其等抵達告訴
    人住所後，竟未發一語即與告訴人發生上開肢體推擠，事後
    並安靜離開，顯與常理相悖，難以採信，而證人乙○○、丙○○於本院審理時經隔離後，仍為內容一致之證詞，且其等
    所證述之事實，較與常情相符，是該二人之證詞，應係可採
    ，是被告甲○○以加害生命之事，恐嚇告訴人乙○○致生危
    害於安全之犯行，堪以認定。
三、另查被告二人共同傷害告訴人身體之事實，業據告訴人即證
    人乙○○於本院審理中證稱，當天大約晚上十點半前後，被
    告甲○○急按其住處門鈴，伊是大樓主委，所以必須開門看
    是否有什麼事情，開門後，被告甲○○、丁○○馬上就要衝
    進來，伊就拉著門擋在門口，他們衝不進來，被告甲○○就
    先出言恐嚇，隨即開始動手毆打伊的臉及胸部，被告丁○○
    見狀就跟著一起毆打伊，接著被告甲○○又把伊從門內拉到
    走廊，往對面掛鏡框的牆壁撞擊，撞到整個鏡框都碎掉，打
    完以後被告二人就乘坐大樓的電梯下樓逃跑，伊趕快搭乘另
    外一部電梯下樓追趕，追出門口把他們的車號記下來，警察
    便依照車號查到被告二人（見本院卷第六十二頁至第六十六
    頁）等語，核與證人丙○○於本院審理時證稱，當晚被告甲○○、丁○○按電鈴按得很急，因為乙○○是擔任大樓主委
    ，所以也沒有問清楚是誰，就把門打開，伊就跟著探頭出來
    看，只見乙○○擋在門口不讓被告二人衝進來家裡，接著被
    告甲○○、丁○○就開始毆打乙○○，伊一直喊說，有什麼
    事情我們到派出所再說，不要動手，但被告二人還是抓告訴
    人乙○○的頭去撞擊對面的牆壁，撞到掛在牆上的鏡框都碎
    裂了等語，並稱，而且被告丁○○根本沒有勸架，他有動手
    打告訴人乙○○，他的眼鏡是他在毆打乙○○的時候，乙○○用手擋住時才掉下來的等語相符（見本院卷第七十頁至第
    七十六頁），此外，復有馬偕紀念醫院診斷證明書、車籍資
    料證明書（見偵查卷第二十一頁、第二十二頁）、告訴人住
    處現場照片三幀（見偵查卷第三十七頁）、告訴人住處平面
    圖一張（見偵查卷第四十九頁）在卷可參，足見告訴人乙○○所指訴其受被告二人毆打之過程及傷勢並非虛假。被告甲○○雖辯稱伊是過失傷害告訴人云云，惟自告訴人乙○○所
    受之頭部、顏面、頸部、左手掌、兩側手肘、右下肢等多處
    傷害及傷勢判斷，其傷害若非故意為之，應無由嚴重至此，
    且觀之上開告訴人住處現場照片，告訴人大門對面牆壁所懸
    掛之玻璃鏡框業於受告訴人之撞擊而碎裂損壞，而告訴人既
    極力拉住其住所大門避免被告二人闖入，其之所以與懸掛於
    大門對面之鏡框撞擊，勢必係遭被告二人強力拉扯而致之，
    是被告甲○○辯稱告訴人之傷勢係因其過失所致云云，顯不
    足採。綜合上情，被告二人共同傷害犯行，均足堪認定，本
    案事證明確，應予依法論科。
四、核被告甲○○所為，係犯刑法第二百七十七條第一項之傷害
    罪及刑法第三百零五條恐嚇危害安全罪，而被告丁○○之所
    為，則係犯刑法第二百七十七條第一項之傷害罪。被告甲○○、丁○○就上開傷害犯行間，有犯意聯絡及行為分擔，為
    共同正犯。又被告甲○○所犯傷害罪及恐嚇危害安全罪間，
    犯意互殊，行為各別，應予分論併罰。另查，被告甲○○曾
    於九十二年間因妨害自由案件，經本院以九十二年度易字第
    一一五三號判決處有期徒刑六月確定，並於九十三年四月十
    九日易科罰金執行完畢之事實，有臺灣高等法院被告全國前
    案紀錄表在卷可稽，其受有期徒刑執行完畢後，五年以內再
    犯有期徒刑以上之上開二罪，均為累犯，各應依法加重其刑
    。爰審酌被告甲○○曾有違反槍砲彈藥刀械管制條例、妨害
    自由等前科，素行非佳，僅因細故，即邀同被告丁○○至告
    訴人住處尋釁毆打告訴人，並以加害他人生命之事恐嚇告訴
    人，惡性非輕，而被告丁○○年紀尚輕，不思努力上進，竟
    僅因被告甲○○之邀約即為上開犯行，亦非可取，並衡及告
    訴人所受傷勢不輕，及被告二人犯罪後猶飾詞卸責，否認犯
    行，並無悔悟意願之態度等一切情狀，分別量處如主文所示
    之刑，及諭知易科罰金之折算標準（被告丁○○部分），並
    就被告甲○○部分定應執行之刑。
據上論斷，應依刑事訴訟法第二百九十九條第一項前段，刑法第
二十八條、第二百七十七條第一項、第三百零五條、第四十七條
、第五十一條第五款、第四十一條第一項前段，罰金罰鍰提高標
準條例第一條前段、第二條，判決如主文。
本案經檢察官蕭惠菁到庭執行職務。
中　  華　  民　  國　 九十四　 年　十一　月　二十九　日
　　　　　      刑事第十庭審判長法　官　丁蓓蓓
                                法　官　劉煌基
                                法  官  林柏泓
如不服本判決應於送達後十日內向本院提出上訴狀
以上正本證明與原本無異
　　　　　　　　　　　　　　　　書記官　柯貞如
中　  華　  民　  國　 九十四　 年　十一　月　二十九　日
附錄本案論罪科刑法條全文
刑法第二百七十七條第一項：
傷害人之身體或健康者，處三年以下有期徒刑、拘役或一千元以
下罰金。
刑法第三百零五條：
以加害生命、身體、自由、名譽、財產之事，恐嚇他人致生危害
於安全者，處二年以下有期徒刑、拘役或三百元以下罰金。
